# 请教陈版一个在建工程的问题：损失补偿的处理

提问人：寒江雪 71 时间：2019-05-05 11:22:10
甲公司投资建设水电站，因库区淹没会影响 A 水电站的运行，因此双方达成协议，A 水电站关闭并拆除，甲公司给与 A 电站补偿，其中建设期内按一个固定金额每月 200 万元给与补偿；在水电机组投产后，按照甲公司销售给电力公司的每月电量的 5% 给与 A 水电站，电费由甲公司统一与电力公司结算，再将 5% 电量的款项支付给 A 水电站，A 水电站给甲公司开具发票。合同的有效期为甲公司所建水电站的整个存续期。请问：在建设期内，支付给 A 水电站的补偿费用作为拆迁补偿费入账并在财务决算时分摊计入资产价值。那么在投产后，甲公司支付的这笔费用如何处理？是计入生产成本，还是计入营业外支出？有没有可能将未来支付的款项折现计入在建工程，载分摊至形成的资产？

回答人：chenyiwei
1 、固定金额补偿（含建设期间应支付的补偿和后续运营期间应支付的固定金额补偿）：建设期间的补偿可在实际支付时计入在建工程成本；运营期间需支付的固定金额补偿需在转固时按其折现值计入在建工程成本，相应分摊计入各项固定资产的成本中。
2 、按照甲公司销售给电力公司的每月电量的 5%给与 A水电站的补偿：每月按实际发生额计提，计入该月的主营业务成本。

提问人：寒江雪 71 时间：2019-05-06 09:46:25
陈总您好：前面我说的可能不是特别清楚，补偿金额是这样的：建设期补偿金额是固定的，待开始发电后就改为按发电量的 5%补偿，是补偿金额的两种不同计量方式，建设期按固定金额，运营期后按 5%计算补偿，运营期开始后就不再有固定金额补偿，而是改按 5% 支付补偿。

回答人：chenyiwei
那就把我上面回复中涉及的运营期固定费用补偿删除即可。